臺灣高雄地方法院刑事判決　　　　　 100年度審易字第1323號
公　訴　人　臺灣高雄地方法院檢察署檢察官
被　　　告　曾志聖
上列被告因竊盜等案件，經檢察官提起公訴（100年度偵字第784
6、9514號），被告就被訴事實為有罪之陳述，經本院告知簡式
審判程序之旨，並聽取被告與公訴人之意見後，裁定進行簡式審
判程序，判決如下：
    主  文
曾志聖犯竊盜罪，處有期徒刑參月。又犯攜帶兇器、踰越牆垣竊
盜罪，處有期徒刑捌月，扣案美工刀、不易斷高級鋸片各壹支，
均沒收之。又犯攜帶兇器、踰越牆垣竊盜罪，處有期徒刑陸月，
扣案美工刀、不易斷高級鋸片各壹支，均沒收之。又犯攜帶兇器
、踰越牆垣竊盜未遂罪，處有期徒刑陸月，扣案美工刀、不易斷
高級鋸片各壹支，均沒收之。應執行有期徒刑壹年拾月，扣案美
工刀、不易斷高級鋸片各壹支，均沒收之。
    事  實
一、曾志聖因一時失業，經濟困頓，遂基於意圖為自己不法所有
    之竊盜犯意，先後為下列竊盜行為：
  (一)民國100 年2 月17日晚上11時許，行經高雄市○○區○○路
    462 號大都會網咖鳳山店前，見吳駿杰所有、車牌號碼ODI-
    650 號普通重型機車停放該處無人看管，認有機可乘，遂以
    不詳方式徒手竊取之，得手後，以之作為代步、作案之工具
    。
  (二)又於100 年2 月20日上午9 時30分許，騎乘上開竊得之重型
    機車前往設於高雄市○鎮區○○路248 號經濟部加工出口區
    臨廣辦事處（無人居住，僅係營業場所），趁四下無人之際
    ，先以攀爬外牆之方式進入廠區，再前往廠區內A 至C 棟樓
    之頂樓，持客觀上可供兇器使用之美工刀、不易斷高級鋸片
    各1 支，剪斷避雷針接地電纜線之方式，竊取電纜線1 條（
    長約15公尺，重約12公斤），得手後旋即騎乘機車載往高雄
    市○○區○○街37之1 號世清環保回收廠變賣。
  (三)於100 年2 月22日凌晨3 時10分許，再次騎乘上開竊得之重
    型機車前往經濟部加工出口區臨廣辦事處，趁四下無人之際
    ，先以攀爬外牆之方式進入廠區，再前往廠區內B 棟樓之頂
    樓，持客觀上可供兇器使用之美工刀、不易斷高級鋸片各1
    支，剪斷避雷針接地電纜線之方式，竊取電纜線1 條（長約
    12 公 尺，重約8.2 公斤），得手後旋即騎乘機車載往高雄
    市○○區○○街37之1 號世清環保回收廠變賣。
  (四)於100 年2 月27日凌晨5 時許，復騎乘上開竊得之重型機車
    ，並攜帶客觀上可供兇器使用之美工刀、不易斷高級鋸片各
    1 支，前往經濟部加工出口區臨廣辦事處，趁四下無人之際
    ，先以攀爬外牆之方式進入廠區，再前往廠區內A 棟樓之頂
    樓，正欲竊取避雷針接地電纜線（長約18公尺，重約21.6公
    斤），即為埋伏員警查獲而不遂。經警當場扣得曾志聖所有
    ，供竊取電纜線所用之美工刀、不易斷高級鋸片各1 支。曾
    志聖於接受警方詢問時，在警方尚未發覺編號(三)所示竊案前
    ，主動供出案情，自首而接受裁判。
二、案經內政部警政署保安警察第二總隊第四大隊第三中隊報告
    臺灣高雄地方法院檢察署檢察官偵查起訴。
    理  由
一、程序部分：
    本件被告曾志聖所犯為死刑、無期徒刑或最輕本刑為3 年以
    上有期徒刑以外之罪，其於本院審理中就被訴事實為有罪之
    陳述，經法官告知簡式審判程序之旨，並聽取公訴人及被告
    之意見後，依刑事訴訟法第273 條之1 第1 項規定，裁定進
    行簡式審判程序。
二、認定犯罪事實所憑之證據及理由：
    上揭犯罪事實，業據被告曾志聖於本院審理中坦承不諱，核
    與證人即經濟部加工出口區臨廣辦事處書記戴慶忠、車號OD
    I-650 號機車車主吳駿杰警詢之證述相符，並有搜索扣押筆
    錄、扣押物品目錄表、贓物認領保管單、竊案現場照片、監
    視錄影翻拍照片等件附卷可稽，足認被告自白與事實相符，
    本件事證明確，被告上開各次竊盜犯行，堪以認定。
三、論罪科刑：
  (一)按刑法第321 條第1 項第3 款之攜帶兇器竊盜罪，係以行為
    人攜帶兇器竊盜為其加重條件，此所謂兇器，其種類並無限
    制，凡客觀上足對人之生命、身體、安全構成威脅，具有危
    險性之兇器均屬之，且祇須行竊時攜帶此種具有危險性之兇
    器為已足，並不以攜帶之初有行兇之意圖為必要（最高法院
    79 年 台上字第5253號判例、90年度台上字第1261號判決意
    旨可參）。查被告持以行竊之美工刀、不易斷高級鋸片各1
    支，俱屬金屬材質，刀鋒銳利，有扣案物照片附卷可查，且
    可用以剪斷堅韌之電纜線，可認足以對人之生命、身體、安
    全構成威脅，參照上開說明，自屬兇器無訛。是被告曾志聖
    就事實(一)部分所為，係犯刑法第320 條第1 項之竊盜罪；其
    就事實(二)、(三)部分所為，係先攀爬外牆進入公司廠區內，再
    持美工刀、不易斷高級鋸片剪斷電纜線而竊取之，核其該部
    分所為則係犯刑法第321 條第1 項第2 、3 款之攜帶兇器、
    踰越牆垣竊盜罪；至其就事實(四)部分，已著手於踰越牆垣、
    攜帶兇器竊盜，嗣因為埋伏員警查獲而不遂，核其所為係犯
    刑法第321 條第2 項、第1 項第2 、3 款攜帶兇器、踰越牆
    垣竊盜未遂罪。起訴意旨疏未注意被告就事實(二)～(四)所示竊
    盜犯行，有以踰越牆垣之方式為之，尚有未合，惟此僅係竊
    盜犯之加重要件認定有誤，尚無變更起訴法條之問題，附此
    敘明。
  (二)被告就事實(四)部分，已著手於竊盜行為之實行，未竊得財物
    即為警方查獲，為未遂犯，茲依刑法第25條第2 項之規定，
    按既遂犯之刑減輕之。又其就事實(三)之竊盜犯行，乃在警方
    發覺係被告所為之前，即主動供出案情，嗣並接受裁判，有
    內政部警政署保安警察第二總隊第四大隊第三中隊100 年8
    月2 日保二(四)(三)警字第1000002399號函暨員警蕭天郎職務報
    告、本院公務電話紀錄各1 份附卷可考，堪認被告此舉該當
    自首之要件，爰依刑法第62條前段之規定，在其所犯事實(三)
    竊盜罪罪刑項下減輕其刑。另被告所犯上開4 罪，犯意個別
    ，行為互殊，應分論併罰之。爰審酌被告正值青壯，不思自
    食其力，竟任意竊取他人機車，復以該機車為掩護作案之工
    具，並以攜帶兇器、踰越牆垣之方式進入經濟部加工出區臨
    廣辦事處，竊取辦公大樓樓頂之避雷針接地電纜線，危害社
    會治安，並損害他人財產法益，所為原應予嚴懲，惟念及其
    犯後坦承犯行，尚表悔悟等一切情狀，分別量處如主文所示
    之刑，並定其應執行之刑，以資懲儆。
  (三)另查，本件被告前無因財產犯罪經論罪科刑之前科資料，有
    臺灣高等法院被告前案紀錄表1 份附卷可憑，其有處理廚房
    流理台面人造石之專業，僅因一時失業，經濟困頓始於100
    年2 月間密集犯下上開竊案等情，業據其供述明確，審酌其
    竊盜犯行之次數與頻率，尚與一般慣犯之長時間且有計劃的
    一再多次犯罪之情形有間，難認被告有竊盜犯罪之習慣，藉
    由刑罰之執行已足生警懲而收根絕惡性之效，尚無須諭知於
    刑之執行前，令入勞動場所強制工作；扣案美工刀、不易斷
    高級鋸片各1 支，為被告所有、供犯事實(二)至(四)竊案所用之
    物，業據其於警詢時供述明確，爰依刑法第38條第1 項第2
    款之規定，在其各攜帶兇器、踰越牆垣竊盜既未遂罪刑項下
    ，宣告沒收之。
據上論斷，應依刑事訴訟法第273 條之1 第1 項、第299 條第1
項前段，刑法第320 條第1 項、第321 條第1 項第2 、3 款、第
2 項、第25條第2 項、第62條前段、第51條第5 款、第38條第1
項第2 款，判決如主文。
本案經檢察官李怡增到庭執行職務。
中    華    民    國    100   年    8     月    22    日
                  刑事第十庭    法  官  王  琁
以上正本證明與原本無異。
如不服本判決應於收受本判決後10日內向本院提出上訴書狀，並
應敘述具體理由，如未敘述上訴理由者，應於上訴期間屆滿後20
日內補提理由書狀於本院（均須按他造當事人之人數附繕本）「
切勿逕送上級法院」。
中    華    民    國    100   年    8     月    22    日
                                書記官  陳靜瑤
中華民國刑法第321條
（加重竊盜罪）
犯竊盜罪而有下列情形之一者，處 6 月以上、5 年以下有期徒
刑，得併科新臺幣 10 萬元以下罰金：
一、侵入住宅或有人居住之建築物、船艦或隱匿其內而犯之者。
二、毀越門扇、牆垣或其他安全設備而犯之者。
三、攜帶兇器而犯之者。
四、結夥三人以上而犯之者。
五、乘火災、水災或其他災害之際而犯之者。
六、在車站、埠頭、航空站或其他供水、陸、空公眾運輸之舟、
    車、航空機內而犯之者。
前項之未遂犯罰之。